【裁判字號】    98,交抗,1507
【裁判日期】    980612
【裁判案由】    違反道路交通管理處罰條例
【裁判全文】
臺灣高等法院交通事件裁定            98年度交抗字第1507號
抗  告  人
即受處分人  甲○○
上列抗告人即受處分人因違反道路交通管理處罰條例案件，不服
臺灣臺北地方法院，中華民國98年5 月15日所為裁定（98年度交
聲字第1770號），提起抗告，本院裁定如下：
    主  文
抗告駁回。
    理  由
一、原處分機關即台北市交通事件裁決所於民國（下同）98年5
    月4日所為之處分意旨（處分案號：北市裁罰字第裁22-CZ00
    00000號）指稱：本件異議人即受處分人於98年2月15日16時
    08分許，駕駛車牌號碼AN-7569號自用小客車，行經台北縣
    板橋市○○路與民生路口時，因違規闖越紅燈，為警逕行拍
    照舉發後，異議人未依期限到案，原處分機關乃以異議人違
    反道路交通管理處罰條例第53條第1項裁處罰鍰2700元，並
    記違規點數3點等語。
二、異議意旨略以：異議人即受處分人甲○○於98年2 月15 日
    16時08分許，駕駛汽車在板橋市○○路與民生路口，經警以
    伊闖紅燈為由逕行拍照舉發，惟伊自認自己未闖紅燈，認員
    警舉發違規事由有誤，自有不服，爰提起本件異議，請求撤
    銷原處分云云。又抗告意旨另指稱：伊於98年2 月15日，所
    有上開車輛經吊走，其於是日下午前去拖吊場繳納罰鍰將車
    領回，發現車門之門鎖已遭破壞，惟拖吊場之人員並不願認
    錯，伊為搭載弟弟前去車站搭車返回台南，無暇理論，即於
    當日15時許，搭載弟弟前去搭乘16時之車班返回台南，於15
    時50分弟弟下車後，伊便返回汀州路家中，沿路均按規矩行
    車，並未闖越紅燈云云。
三、按汽車駕駛人，行經有燈光號誌管制之交岔路口闖紅燈者，
    處新臺幣（下同）1800元以上5400元以下罰鍰；道路交通管
    理處罰條例第53條第1 項定有明文。又汽車駕駛人違反第53
    條規定者，除依原條款處罰鍰外，並予記違規點數3 點，道
    路交通管理處罰條例第63條第1 項第3 款亦有規定。
四、經查：
  (一)異議人確有處分意旨所指稱之闖越紅燈交通違規行為，有臺
    北縣政府警察局北縣警交大字第CZ0000000號舉發違反道路
    交通管理事件通知單、臺北市交通事件裁決所98年5月4日北
    市裁罰字第裁22-CZ0000000號違反道路交通管理事件裁決書
    、臺北縣政府警察局海山分局98年4月15日北縣警海交裁字
    第0980013436號函、採證證片3張等件在卷可稽。
  (二)異議人雖執上開情詞，辯稱其自認未闖紅燈為由；然異議意
    旨與抗告意旨所陳，未盡相同。
  (三)經檢視卷附採證現場連續拍攝3 紙照片，得見異議人於前開
    時間，駕駛車牌號碼AN-7569 號自用小客車（白色箱型車）
    ，當車行經台北縣板橋市○○路○ 段、民生路口前後，位於
    文化路2 段及民生路口之號誌燈號確實顯示係「紅燈」，且
    異議人距離民生橋下停等線前仍有相當距離，足供異議人反
    應並及時將車停於停等線前，卻仍無視於該紅燈號誌而不遵
    守應行號誌繼續前行，明顯已屬行經有燈光號誌管制之交岔
    路口闖紅燈之違規行為。況依現場照片觀之，文化路2 段及
    民生路口之交通號誌係設於明顯可見之處，號誌亦無故障或
    其他無法辨識之情事，且卷附上開3 張採證照片中，均顯示
    異議人後方全無任何車輛在其後接續通行，益證異議人有本
    件闖越紅燈之違規行為無誤。縱然異議人以自認自己沒有闖
    紅燈為由提起本件異議；然駕駛人依法令負有注意交通號誌
    以維持交通順暢及其他用路人安全之義務，縱使異議人未發
    現該紅燈號誌而逕行行駛經過該路口，亦屬異議人之過失，
    不得因此而主張無違規行為。
  (四)異議人憑片面空言，否認上揭違規事實，本院自難採信。從
    而，原處分機關據此認定異議人有闖紅燈之違規事實，依首
    開法條規定，並審酌異議人違規情節，裁處罰鍰2700元，並
    記違規點數3 點，核無違誤，量罰亦甚妥適，本件異議為無
    理由，原法院依道路交通案件處理辦法第19條規定，裁定駁
    回受處分人之異議。本院經核原裁定並無違誤或不當。抗告
    意旨否認有本件交通違規云云，為無理由，應予駁回。
五、據上論結，應依道路交通案件處理辦法第26條，刑事訴訟法
    第412 條，裁定如主文。
中    華    民    國    98    年    6     月    12    日
                  刑事第九庭審判長法  官  陳貽男
                                  法  官  何信慶
                                  法  官  周盈文
以上正本證明與原本無異。
不得再抗告。
                                  書記官  張郁琳
中    華    民    國    98    年    6     月    12    日


司法院資訊處製作；財團法人民間司法改革基金會備份。
